臺灣桃園地方法院刑事判決
                                   111年度審訴字第1091號
公  訴  人  臺灣桃園地方檢察署檢察官
被      告  張雲禮



上列被告因違反毒品危害防制條例案件，經檢察官提起公訴（11
1 年度毒偵字第724 號、第3625號），被告於本院準備程序進行
中，就被訴事實為有罪之陳述，經本院告知簡式審判程序意旨，
並聽取當事人意見後，本院合議庭裁定由受命法官獨任依簡式審
判程序審理，判決如下：
    主  文
張雲禮施用第一級毒品，累犯，處有期徒刑柒月；又施用第一級
毒品，累犯，處有期徒刑柒月；又施用第二級毒品，累犯，處有
期徒刑肆月，如易科罰金，以新臺幣壹仟元折算壹日。不得易科
罰金部分，應執行有期徒刑拾壹月。
    事實及理由
一、犯罪事實：
    本案犯罪事實引用檢察官起訴書之記載（如附件）。
二、證據部分：
  ㈠上揭犯罪事實，業據被告張雲禮於警詢、偵訊及本院審理時
    均坦承不諱，並有桃園市政府警察局八德分局被採尿人尿液
    暨毒品真實姓名與編號對照表、勘察採證同意書、臺灣檢驗
    科技股份有限公司濫用藥物實驗室－臺北濫用藥物檢驗報告
    在卷可稽。又按「濫用藥物尿液檢驗作業準則」第15條及第
    18條，分別規定尿液中濫用藥物初篩檢驗及確認檢驗結果之
    「閾值」作為判定標準，其訂定係參考美國聯邦政府工作場
    所濫用藥物尿液篩檢相關規定，考量檢驗技術之可行性及結
    果判定之一致性所訂。故準則第16條及第19條明訂尿液檢驗
    結果低於前述閾值，應判定為陰性。惟涉及司法案件有必要
    時，需以檢驗有無藥物存在作認定，依準則第20條規定，得
    採用「最低可定量濃度」為閾值。依準則第3 條第14項，「
    最低可定量濃度」為尿液檢驗機構檢驗儀器可確認檢測物並
    定量檢測物之最低濃度（參見行政院衛生署管制藥品管理局
    【現為衛生福利部食品藥物管理署】民國97年10月2 日管檢
    字第0970009719號函意旨）。是於司法案件時，為檢驗有無
    藥物存在，得不受「濫用藥物尿液檢驗作業準則」第15條及
    第18條規定限制，而得以尿液檢驗機構檢驗儀器可確認檢測
    物之最低濃度，作為認定有無藥物存在反應之認定標準。查
    附件起訴書犯罪事實二、㈡部分被告經警員採集其尿液送驗
    ，經以EIA 酵素免疫分析法初步檢驗，檢驗結果為安非他命
    類陽性反應，再以GC /MS氣相層析/ 質譜儀法確認檢驗，檢
    驗結果安非他命濃度為119 ng/mL ，甲基安非他命濃度為37
    8ng/mL，有前引濫用藥物檢驗報告可稽。該檢驗結果雖最後
    判斷安非他命及甲基安非他命為陰性反應，但既已測得被告
    安非他命及甲基安非他命濃度各為119ng/mL及378ng/mL，揆
    諸上開作業準則規定及函釋意旨，可證被告於上開時、地為
    警員採集之尿液檢體中確有安非他命及甲基安非他命之反應
    ，佐以被告於警詢及偵查中均對施用第二級毒品甲基安非他
    命一節坦承不諱，故本案自不受同準則第18條規定之限制，
    尚無從因被告之尿液經確認檢驗判定呈安非他命類陰性反應
    ，而為被告有利之判斷。綜上所述，足認被告上開任意性自
    白核與客觀事實相符。是本案事證明確，被告犯行洵堪認定
    。
  ㈡被告前因施用毒品案件，經本院以110 年度毒聲字第219 號
    裁定送觀察、勒戒，因認無繼續施用毒品傾向，於110 年8
    月12日釋放出所，該次施用毒品犯行，並由臺灣桃園地方檢
    察署檢察官以110 年度毒偵字第213 號、第2669號、第2670
    號、第2671號為不起訴處分確定，有臺灣高等法院被告前案
    紀錄表在卷可稽，是被告於觀察、勒戒執行完畢後，3 年內
    再犯本件施用毒品犯行，依毒品危害防制條例第23條第2 項
    之規定，應依法追訴處罰。
三、論罪科刑：
  ㈠核被告如附件起訴書犯罪事實欄二、㈠所為，係犯毒品危害防
    制條例第10條第1 項之施用第一級毒品罪；如附件起訴書犯
    罪事實欄二、㈡所為，係犯毒品危害防制條例第10條第1項之
    施用第一級毒品罪，及同條例第10條第2 項之施用第二級毒
    品罪。其因施用而持有第一級毒品海洛因、第二級毒品甲基
    安非他命之低度行為，應分別為施用之高度行為所吸收，均
    不另論罪。
  ㈡依照司法院釋字第775 號解釋意旨及刑事訴訟法第161 條第1
     項規定可知，檢察官就前階段被告構成「累犯事實」負擔
    主張及舉證責任，並就後階段被告依累犯規定「加重其刑事
    項」負擔主張及說明責任（最高法院110 年度台上大字第56
    60號裁定意旨參照）。本件檢察官就被告有附件起訴書犯罪
    事實欄一、所載之累犯事實，業已提出被告之前案紀錄表在
    案（參起訴書之記載及111 年度毒偵字第724 號卷第37至77
    、111 年度毒偵字第3625號卷第37至79頁），且為被告所坦
    白承認（參本院審訴字卷111 年9 月29日準備程序筆錄第4
    頁），應認足以證明被告累犯之事實。又檢察官於審理時主
    張被告一再犯本罪，請本院依累犯之規定加重其刑。而被告
    前因施用毒品案件，經本院以108 年度審訴字第1709號判處
    有期徒刑7 月，上訴後經臺灣高等法院以109 年度上訴字第
    617 號駁回上訴，再上訴後，經最高法院以109 年度台上字
    第2734號駁回上訴確定，入監執行後，已於110 年3 月19日
    期滿執行完畢等情，有臺灣高等法院被告前案紀錄表在卷可
    參（見本院審訴字卷第15至42頁) 。本院審酌其受有期徒刑
    執行完畢後，5 年以內故意再犯本案有期徒刑以上之3 罪，
    均為累犯。且係一再犯同罪質之罪，足見其惡性及對刑罰反
    應力薄弱，應依刑法第47條第1 項規定，各加重其最低本刑
    （司法院大法官會議釋字第775 號解釋意旨參照）。
  ㈢被告所犯上開3 罪間，犯意各別，行為互殊，應予分論併罰
    。
  ㈣爰審酌被告前已因施用毒品案件經戒癮處分，本應徹底戒絕
    毒癮，詎其竟未能自新，仍一再施用足以導致人體機能發生
    依賴性、成癮性及抗藥性等障礙之毒品，戕害自身健康，漠
    視法令禁制，實屬不該。惟念及其犯罪後坦承犯行，態度尚
    可，兼衡其犯罪之動機、目的、手段、素行等一切情狀，分
    別量處如主文所示之刑，並就不得易科罰金部分，定其應執
    行之刑；另就得易科罰金部分，諭知易科罰金之折算標準。
四、應適用之法條：
　　刑事訴訟法第273 條之1 第1 項、第299 條第1 項前段、第
    310 條之2 、第454 條第2 項，毒品危害防制條例第10條第
    1 項、第2 項，刑法第11條、第47條第1 項、第41條第1 項
    前段、第51條第5 款。
五、如不服本判決應於收受判決後20日內向本院提出上訴書狀，
    並應敘述具體理由。其未敘述上訴理由者，應於上訴期間屆
    滿後20日內向本院補提理由書（均須按他造當事人之人數附
    繕本）「切勿逕送上級法院」。
本案經檢察官劉仲慧到庭執行職務。
中　　華　　民　　國　　111 　年　　10　　月　　26　　日
                    刑事審查庭    法　官　呂曾達
以上正本證明與原本無異。
如不服本判決應於收受判決後20日內向本院提出上訴書狀，並應
敘述具體理由。其未敘述上訴理由者，應於上訴期間屆滿後20日
內向本院補提理由書(均須按他造當事人之人數附繕本)「切勿逕
送上級法院」。 
    　　　　　　　　　　　　　　　書記官　楊淨雲
中　　華　　民　　國　　111 　年　　10　　月　　27　　日
附錄本案論罪科刑依據之法條：
毒品危害防制條例第10條
施用第一級毒品者，處6 月以上5 年以下有期徒刑。
施用第二級毒品者，處3 年以下有期徒刑。
附件：
臺灣桃園地方檢察署檢察官起訴書
                                    111年度毒偵字第724號
                                   111年度毒偵字第3625號
　　被　　　告　張雲禮　男　49歲（民國00年0月0日生）
　　　　　　　　　　　　住○○市○○區○○路000巷0號（另
                        案在法務部○○○○○○○執行中）
　　　　　　　　　　　　國民身分證統一編號：Z000000000號
上列被告因違反毒品危害防制條例案件，業經偵查終結，認應提
起公訴，茲將犯罪事實及證據並所犯法條分敘如下：
　　　　犯罪事實
一、張雲禮前因施用毒品案件，經觀察、勒戒後，認無繼續施用
    毒品之傾向，於民國110年8月12日執行完畢釋放出所，並經
    本署檢察官以110年度毒偵字第213、2669、2670、2671號為
    不起訴處分確定。另因施用毒品案件案件，經最高法院以10
    9年度台上字第2734號判決判處有期徒刑7月確定，並於110
    年3月19日縮短刑期執行完畢。
二、詎仍未戒除毒癮，於上開觀察、勒戒執行完畢釋放後3年內
    ，復基於施用第一、二級毒品之犯意，分別為下列行為：
  ㈠110年11月26日下午5時45分為警採尿時點回溯26小時內某時
    （不含公權力拘束期間），在臺灣地區不詳地點，以不詳方
    式，施用第一級毒品海洛因1次。嗣因其為毒品列管人口，為
    警經其同意於110年11月26日下午5時45分許採集尿液送驗，
    結果呈嗎啡陽性反應，始悉上情。
  ㈡於111年4月19日下午1、2時之間，在桃園市○○區○○路000巷0
    號住處內，將海洛因以捲入香菸內點燃吸食煙霧之方式，施
    用第一級毒品海洛因1次；另於同日下午2、3時許，在上址
    住處內，將甲基安非他命以置入玻璃球燒烤吸食煙霧之方式
    ，施用第二級毒品甲基安非他命1次。嗣於111年4月20日中
    午12時許，因其為毒品列管人口，徵得其同意採集尿液送驗
    後，結果呈嗎啡陽性反應，並有安非他命、甲基安非他命成
    分，始悉上情。
三、案經桃園市政府警察局八德分局報告偵辦。
　　　　證據並所犯法條
一、證據清單及待證事實：
編號 證據名稱 待證事實 1 被告張雲禮於偵查中之供述 被告坦承犯罪事實欄二㈠有施用第一級毒品海洛因之事實，惟矢口否認於上揭時間施用海洛因，辯稱最後一次係於110年11月23、24日間某時施用等語。另坦承於犯罪事實欄二㈡所載之時、地，有施用第一級毒品海洛因、第二級毒品甲基安非他命之事實。 2 桃園市政府警察局八德分局被採尿人尿液暨毒品真實姓名與編號對照表2紙、勘察採証同意書1紙 ㈠被告於110年11月26日下午5時45分許為警採集尿液，尿液檢體編號為K-0000000號之事實。 ㈡被告於111年4月20日下午1時18分許為警採集尿液，尿液檢體編號為K-0000000號之事實。 3 台灣檢驗科技股份有限公司濫用藥物檢驗報告（檢體編號：K-0000000號、K-0000000號）2紙 被告犯罪事實欄二㈠㈡所採集之尿液，經檢驗結果均呈嗎啡陽性反應，犯罪事實欄二㈡之尿液，則另有安非他命、甲基安非他命成分，足證被告有施用第一級毒品海洛因、第二級毒品甲基安非他命之事實。 
二、核被告犯罪事實欄二㈠㈡所為，均係犯毒品危害防制條例第10
    條第1項之施用第一級毒品，犯罪事實欄二㈡則另犯同條例第
    10條第2項之施用第二級毒品等罪嫌。上開3罪間，犯意各別
    ，行為互殊，請分論併罰。又查被告前受如犯罪事實欄所載
    有期徒刑執行完畢，有本署刑案資料查註紀錄表1份附卷可
    憑，5年內故意再犯本件相同罪質有期徒刑以上之罪，為累
    犯，請參照司法院大法官解釋釋字第775號解釋意旨及刑法
    第47條之規定，審酌依累犯之規定加重其刑。
三、依毒品危害防制條例第23條第2項、刑事訴訟法第251條第1項
    提起公訴。
　　此　致
臺灣桃園地方法院
中　　華　　民　　國　 111　　年　　7 　　月　　22　　日
   　　　　　　　　　　　 　  檢  察  官  邱文中
本件證明與原本無異
中　　華　　民　　國　 111　　年　　8 　　月　　5 　　日
                              書  記  官  楊潔茹
所犯法條：毒品危害防制條例第10條
施用第一級毒品者，處 6 月以上 5 年以下有期徒刑。
施用第二級毒品者，處 3 年以下有期徒刑。